# 请教陈版：创新投资新金融准则处理问题

提问人：ky4562003 时间：2020-07-07 10:28:00
您好陈版，本公司目前开展了一项新的业务，与其他方合作在二级市场上购买证券，本公司实际出资，并按出资额享有固定的利息和证券出售后的一部分溢价，另一方为本公司提供本金和利息的兜底义务，并拿走剩余证券出售的溢价（如有），请问陈版，在新金融准则下，此项业务本公司是否符合债务工具的定义，是否能分类到以公允价值计量且其变动计入其他综合收益的金融资产？有没有更理想的会计处理方式？

回答人：chenyiwei
由于本企业可以享有证券出售后的一部分溢价，所以其合同现金流量特征不满足“本金+利息”，应作为以公允价值计量且其变动计入损益的金融资产处理。